【裁判字號】    97,訴,600
【裁判日期】    970516
【裁判案由】    毒品危害防制條例
【裁判全文】
臺灣基隆地方法院刑事判決               97年度訴字第600號
公  訴  人  臺灣基隆地方法院檢察署檢察官
被      告  乙○○
上列被告因毒品危害防制條例案件，經檢察官提起公訴（97年度
毒偵字第796號），因被告於準備程序中為有罪之陳述，經本院
合議庭裁定由受命法官獨任行簡式審判程序，本院判決如下：
    主  文
乙○○施用第一級毒品，累犯，處有期徒刑捌月；又施用第二級
毒品，累犯，處有期徒刑肆月。應執行有期徒刑拾壹月。
    事實及理由
一、本件犯罪事實、證據及應適用之法條，除下列應予補充或更
    正外，其餘均詳如起訴書之記載（如附件）：(1)犯罪事實欄
    一倒數第行「於97年2月14日4時45分為警採尿前回溯96小時
    內某時，在不詳地點」等字刪除，更正為「於97年2月13日
    白天某時，在基隆市○○街住處，以玻璃球隔火燒烤方式
    」等字，(2)證據補充「被告於本院中之自白、基隆市警察局
    第二分局偵辦毒品案件尿液檢體對照表1紙」，(3)應適用之
    法條補充「被告施用海洛因、安非他命前之持有犯行，為施
    用海洛因、安非他命之犯行所吸收，不另論罪」。
二、刑之酌科
    本院審酌被告犯罪之動機、曾有施用毒品之前科仍不知戒除
    ，惟其犯後坦承犯行、所犯乃戕害自己身心健康，尚未危及
    他人等一切情狀，量處如主文所示之刑。
三、據上論斷，應依刑事訴訟法第273條之1第1項、第299條第1
    項前段、第310條之2、第454條，毒品危害防制條例第10條
    第1項、第2項、第23條第2項，刑法第11條前段、第47條第1
    項，判決如主文。
本案經檢察官丙○○到庭執行職務。
中    華    民    國    97    年    5     月    16    日
                  刑事第三庭法    官  鄭培麗
以上正本證明與原本無異。
對於本件判決如有不服，應於收受送達後10日內，向本院提出上
訴書狀，上訴於臺灣高等法院，並按他造當事人之人數附具繕本
。
中    華    民    國    97    年    5     月    16    日
                            書 記 官  王佩珠
附錄論罪法條：
毒品危害防制條例第10條
施用第一級毒品者，處 6 月以上 5 年以下有期徒刑。
施用第二級毒品者，處 3 年以下有期徒刑。
附件：
臺灣基隆地方法院檢察署檢察官起訴書
                                     97年度毒偵字第796號
    被      告  乙○○  男  42歲（民國○○年○月○○日生）
                        住基隆市中山區○○○路103巷18號
                        身份證統一編號：Ｚ000000000號
上列被告因違反毒品危害防制條例案件，已經偵查終結，認應提
起公訴，茲將犯罪事實及證據並所犯法條分敘如下：
        犯罪事實
一、乙○○前曾因違反麻醉藥品管理條例案件，經臺灣基隆地方
    法院以86年度訴緝字第28號判決有期徒刑9月確定；因違反
    麻醉藥品管理條例案件，經同院以86年度易字第1167號判決
    有期徒刑10月確定；又因違反麻醉藥品管理條例案件，經臺
    灣高等法院以87年度上訴字第3110號判決判處有期徒刑5年
    6月確定；又因偽造文書案件，經臺灣基隆地方法院以87年
    度易字第1424號判決有期徒刑3月確定。上開案件經合併定
    其應執行刑並經合併計算執行期間，於86年12月1日入監執
    行，嗣於90年12月19日假釋出監付保護管束，乙○○於管束
    期間，又因違反保安處分執行法且其情節重大，經撤銷假釋
    ，後於96年6月13日執行完畢。乙○○於保護管束期間，因
    施用毒品案件，嗣後經觀察、勒戒後，認有繼續施用毒品之
    傾向，經裁定送強制戒治，於民國92年11月5日期滿執行完
    畢，並由本署檢察官以93年度戒毒偵字第59號不起訴處分書
    為不起訴處分。詎乙○○猶不知悔改，復基於施用第一級毒
    品海洛因之犯意，於97年2月13日21時許，在基隆市○○路
    麥當勞廁所內，施用第一級毒品海洛因；復另基於施用第二
    級毒品安非他命之犯意，於97年2月14日4時45分為警採尿前
    回溯96小時內某時，在不詳地點，施用第二級毒品安非他命
    。嗣於97年2月14日2時許，因所搭乘之自小客車在基隆市○
    ○路華都飯店因形跡可疑而遭盤查，竟拒絕盤查而加速逃逸
    ，警方攔得後經同意而採集尿液送驗，結果呈安非他命、甲
    基安非他命、嗎啡及可待因陽性反應。
二、案經基隆市警察局第二分局報告偵辦。
        證據並所犯法條
一、訊據被告乙○○僅承認有施用第一級毒品海洛因之犯行，惟
    被告為警所採集之尿液檢體，經送台灣尖端先進生技醫藥股
    份有限公司以酵素免疫分析法為初步篩檢，並以氣相層析質
    譜儀法為確認檢驗之結果，呈安非他命類及鴉片類陽性反應
    之事實，有上開公司濫用藥物檢驗報告附卷可稽，本件事證
    明確，被告施用第一級與第二級毒品犯行堪予認定。
二、核被告所為，係違反毒品危害防制條例第10條第1項之施用
    第一級毒品罪嫌及同條第2項之施用第二級毒品罪嫌。被告
    有如犯罪事實欄所載之犯罪科刑執行情形，於刑之執行完畢
    後，5年內故意再犯本件有期徒刑以上之罪，為累犯，請依
    刑法第47條第1項之規定加重其刑。被告所犯上開二罪間，
    犯意各別，罪名互異，請分論併罰。
三、依刑事訴訟法第251條第1項提起公訴。
    此    致
臺灣基隆地方法院
中    華    民    國    97    年    3     月    28    日
                              檢  察  官  甲  ○  ○
本件正本證明與原本無異
中    華    民    國    97    年    4     月    9     日
                              書  記  官  闕  仲  偉
附錄所犯法條：
毒品危害防制條例第10條第1項、第2項
    施用第一級毒品者，處 6 月以上 5 年以下有期徒刑。
    施用第二級毒品者，處 3 年以下有期徒刑。


司法院資訊處製作；財團法人民間司法改革基金會備份。
